sk-SK: Typ nástroja na pazúry pre domáce zvieratá: Gilotínové nožnice na nechty; Návleky na pazúry; Pilníky na nechty; Brúsky na nechty; Klieštiky na nechty; Iné
hu: Kisállat karomvágó eszköz típusa: Guillotine körömvágók; Körömsapkák; Körömreszelők; Körömcsiszolók; Ollós körömvágók; Egyéb
fr: Type d’outil pour les griffes des animaux de compagnie: Coupe-ongles guillotine; Couvre-ongles; Limes à ongles; Meuleuses à ongles; Coupe-ongles ciseaux; Autre
ja: PETネイルツールタイプ: ギロチン爪切り; ネイルキャップ; 爪やすり; 爪やすり; ハサミ型爪切り; その他
zh-CN: 宠物美甲工具类型: 铡刀指甲刀; 指甲套; 指甲锉; 磨甲机; 剪刀指甲刀; 其他
vi: Loại dụng cụ làm móng cho thú cưng: Kìm cắt móng; Nắp móng tay; Giũa móng tay; Máy mài móng; Kéo cắt móng; Khác
zh-TW: 寵物修甲工具類型: 指甲鉗; 指甲帽; 指甲銼; 指甲研磨機; 指甲刀; 其他
th: ประเภทอุปกรณ์ทำเล็บสัตว์เลี้ยง: กรรไกรตัดเล็บกิโยติน; ที่ครอบเล็บ; ตะไบเล็บ; เครื่องตะไบเล็บ; กรรไกรตัดเล็บ; อื่นๆ
ko: 반려동물 네일 케어 도구 타입: 길로틴형 발톱 클리퍼; 네일캡; 네일 파일; 네일 그라인더; 가위형 발톱 클리퍼; 기타
ru: Тип инструмента для ухода за когтями домашних животных: Кусачки для когтей; Колпачки для когтей; Пилочки для когтей; Машинки для шлифовки когтей; Ножницы для когтей; Другое
sv: Typ av kloverktyg för husdjur: Giljotinnagelklippare; Nagellock; Nagelfilar; Nagelslipare; Saxnagelklippare; Övrigt
pl: Rodzaj narzędzia do pielęgnacji pazurów: Gilotynowe obcinacze do pazurów; Pielęgnacja pazurów; Pilniki do pazurów; Urządzenie do skracania pazurów; Nożyczki do obcinania pazurów; Inne
fi: Lemmikin kynsienhoitovälineet: Giljotiinikynsisakset; Kynsienhoito; Kynsiviila; Tasoituskoneet; Perinteiset kynsisakset; Muu
nb: Negleverktøystype for kjæledyr: Giljotin-negleklippere; Neglehetter; Neglefiler; Neglslipere; Saksnegleklippere; Annet
sl-SI: Vrsta orodja za nohte hišnih ljubljenčkov: Giljotina škarje za nohte; Pokrovčki za nohte; Pilice za nohte; Brusilniki za nohte; Škarje za nohte; Drugo
lt-LT: Įrankio augintinių nagams tipas: Nagų žnyplutės; Nagų dangteliai; Nagų dildės; Nagų freza; Žirkliniai nagų karpikliai; Kita
tr: Evcil hayvan tırnak aleti tipi: Giyotin Tırnak Makası; Tırnak kapakları; Tırnak törpüsü; Tırnak öğütücüler; Makaslı tırnak makası; Diğer
bg-BG: Тип инструмент за нокти на домашни любимци: Нокторезачки тип „гилотина“; Капачки за нокти; Пили за нокти; Шлайфове за нокти; Ножица за нокти; Други
da: Type af negleredskab til kæledyr: Guillotine negleklipper; Neglebeskyttere; Neglefile; Negleslibere; Neglesakse; Andet
pt-PT: Tipo de ferramentas para unhas de animais de estimação: Corta-unhas guilhotina; Tampas de unhas; Limas de unha; Lixa de unhas; Tesouras corta-unhas; Outro
cs: Typ nástroje na drápky pro domácí mazlíčky: Kleště na drápky; Péče o nehty; Pilníky na nehty; Brusky na nehty; Nůžky na drápky; Jiné
es: Tipo de herramientas de manicura para mascotas: Cortaúñas de guillotina; Cubre uñas; Limas de uñas; Limas eléctricas; Cortaúñas de tijera; Otros
de: Nagelwerkzeugtyp für Haustiere: Guillotine-Nagelknipser; Nagelkappen; Nagelfeilen; 1Nagelschleifer; Nagelschere; Sonstiges
en: Pet nail tool type: Guillotine nail clippers; Nail caps; Nail files; Nail grinders; Scissor nail clippers; Other
it: Tipo di strumento per unghie per animali domestici: Tagliaunghie a ghigliottina; Cappucci per unghie; Lime per unghie; Smerigliatrici per unghie; Tagliaunghie a forbice; Altro
nl: Type agelverzorgingsprnoducten voor huisdieren: Guillotine-nagelschaartjes; Nagelkappen; Nagelvijlen; Nagel slijpers; Sagelschaartjes; Andere
el: Τύπος εργαλείου για νύχια κατοικιδίων: Νυχοκόπτες γκιλοτίνα; Καλύμματα νυχιών; Λίμες νυχιών; Εργαλεία λείανσης νυχιών; Νυχοκόπτες ψαλίδι; Άλλο
hr-HR: Vrsta alata za njegu noktiju kućnih ljubimaca: Škare za nokte giljotina; Kapice za nokte; Turpije za nokte; Brusilice za nokte; Kliješta za nokte; Ostalo
ro-RO: Tip de instrument pentru îngrijirea unghiilor animalelor de companie: Unghiere tip ghilotină; Protecții pentru unghii; Pile de unghii; Pile electrice; Foarfece pentru tăiat unghiile; Altele
pt-BR: Tipo de ferramenta para unhas para animais de estimação: Cortador de unhas guilhotina; Protetores de unhas; Lixas de unha; Lixas de unhas; Tesoura para cortar unhas; Outro